【裁判字號】    90,易,2523
【裁判日期】    900830
【裁判案由】    竊盜等
【裁判全文】
臺灣板橋地方法院刑事判決                          九十年度易字第二五二三號
    公  訴  人  臺灣板橋地方法院檢察署檢察官
    被      告  丙○○
右列被告因竊盜案件，經檢察官提起公訴 (九十年度偵字第六五八七號)，本院判決
如左：
    主  文
丙○○無罪。
    理  由
一、公訴意旨略以：丙○○曾於民國（下同）八十七年四月十五日因違反麻醉藥品管
    理條例案件，經臺灣板橋地方法院判處有期徒刑四月，於同年六月二十四日易科
    罰金執行完畢。猶不知悔改，意圖為自己不法之所有，於九十年三月十八日下午
    七時二十分許，在台北縣五股鄉○○路一Ｏ四號旁竊取甲○○所有車號ＬＬＴ─
    九九一號重型機車，得手後供己騎乘，嗣於九十年三月二十八日下午三時五十五
    分許，在台北縣林口鄉○○○路與忠孝路口遭警查獲，並取回上述失竊重型機車
    一部，因認被告丙○○涉有刑法第三百二十條第一項之竊盜罪嫌云云。
二、按犯罪事實應依證據認定之，無證據不得推定其犯罪事實；不能證明被告犯罪者
    ，應諭知無罪之判決，刑事訴訟法第一百五十四條、第三百零一條第一項前段分
    別定有明文。而事實之認定，應憑證據，如未能發現相當證據，或證據不足以證
    明，自不能以推測或擬制之方法，為裁判基礎；又認定不利被告之事實，須依積
    極證據，苟積極證據不足為不利被告事實之認定時，即應為有利於被告之認定，
    更不必有何有利之證據；再事實審法院對於證據之取捨，依法雖有自由判斷之權
    ，然積極證據不足證明犯罪事實時，被告之抗辯或反證縱屬虛偽，仍非有積極證
    據足以證明其犯罪時，不能遽為有罪之認定，最高法院著有四十年臺上字第八六
    號、三十年上字第八一六號及三十年度上字第一八一號判例足資參照。
三、公訴人認被告丙○○涉有竊盜罪嫌無非以右揭事實業據被害人甲○○於警訊中指
    述綦詳，復有贓物認領保管收據及機車鑰匙二支在卷足資佐證。惟訊之被告丙○○矢口否認有右揭之竊盜事實，並辯稱：該機車是在乙○○租屋處樓下以對講機
    向乙○○租屋內之人借用，而有人從乙○○租屋處丟下鑰匙，伊即將該機車騎走
    ，不知該機車是何人所有，亦不知是誰丟下鑰匙等語。經查，被告丙○○於警訊
    中先供稱該機車係由乙○○所提供，後於偵查中復翻異前供，前後所辯已有不同
    ﹔同案被告乙○○於警訊、偵查及本院審理中亦均否認該機車係由其提供與被告
    丙○○，是被告丙○○所辯故有可議之處，但被害人甲○○於警訊中並未指明竊
    盜即為被告丙○○本人，其所述僅能証明被告丙○○所用之機車為其所失竊，係
    屬贓物，尚不足以証明該機車確為被告丙○○所竊，而被告丙○○雖坦承持有上
    開機車，然並無直接積極確切之證據足證其有竊盜之行為，考持有贓物之原因，
    有出於竊盜、搶奪、強盜、侵占、收受、故買、寄藏贓物等原因，於無證據證明
    被告確有竊盜犯行之情形下，自不能僅以其坦承持有贓物，即推論其有竊盜之犯
    行。此外，本院復查無其他證據足證被告有公訴人所指之竊盜犯行，不能證明其
    犯罪，爰應為無罪之諭知，以示審慎。
四、被告丙○○是否另有刑法第三百四十九條第一項之收受贓物罪嫌，宜由檢察官另
    行偵處。
據上論斷，應依刑事訴訟法第三百零一條第一項，判決如主文。
本案經檢察官郭緯中到庭執行職務
中      華      民      國    九十      年      八      月     三十     日
                                      臺灣板橋地方法院刑事第四庭
                                          法  官  李  釱  任
右正本證明與原本無異。
如不服本判決，應於判決送達後十日內，向本院提出上訴狀。
                                          書記官  金  和  國
中      華      民      國    九十      年      八      月     三十     日


司法院資訊處製作；財團法人民間司法改革基金會備份。
